臺灣臺北地方法院刑事判決　　　　　　　100年度訴字第688號
公　訴　人　臺灣臺北地方法院檢察署檢察官
被　　　告　陳玉柱
上列被告因違反毒品危害防制條例案件，經檢察官提起公訴（10
0 年度撤緩偵字第165 號、100 年度毒偵字第901 號），本院判
決如下：
    主  文
陳玉柱施用第一級毒品，處有期徒刑陸月，如易科罰金，以新臺
幣壹仟元折算壹日，扣案如附表編號一所示之物沒收銷燬，如附
表編號二、三所示之物均沒收；又施用第一級毒品，處有期徒刑
陸月，如易科罰金，以新臺幣壹仟元折算壹日。應執行有期徒刑
拾壹月，如易科罰金，以新臺幣壹仟元折算壹日，扣案如附表編
號一所示之物沒收銷燬，如附表編號二、三所示之物均沒收。
    事  實
一、陳玉柱於民國97年間，因施用毒品案件，經本院以97年度毒
    聲字第1038號裁定執行觀察、勒戒後，認無繼續施用毒品傾
    向，於98年3 月9 日執行完畢釋放出所。
二、詎其猶不知戒絕毒癮，於上開觀察勒戒執行完畢釋放後5 年
    內，復基於施用第一級毒品海洛因之犯意，於99年8 月2 日
    晚間，在臺北市○○區○○街116 號4 樓住所，以將海洛因
    置入針筒摻水溶解之方式，施用第一級毒品海洛因，經警於
    同年月3 日凌晨6 時15分，在臺北市○○區○○街堤外便道
    查獲，並扣得其所有之海洛因1 包（毛重0.441 公克，淨重
    0.241 公克）及注射針筒1 支，嗣經採取其尿液送驗以後，
    呈現海洛因代謝物嗎啡陽性反應，而查悉上情。
三、嗣其於99年8 月2 日施用海洛因之行為，經臺灣臺北地方法
    院檢察署檢察官依刑事訴訟法第253 條之1 、第253 條之2
    規定，於99年10月7 日以99年度毒偵字第2907號為附命完成
    戒癮治療之緩起訴處分確定，緩起訴期間自99年10月7 日起
    至101 年10月6 日止，陳玉柱明知應遵守緩起訴處分期間經
    檢察機關或警察機關尿液毒品檢驗，不得驗出陽性反應，詎
    其仍不知戒絕毒癮，於100 年2 月9 日在臺灣臺北地方法院
    檢察署觀護人室採驗尿回溯前26小時內某時許，在不詳地點
    ，以不詳方式，施用第一級毒品海洛因1 次，經臺灣臺北地
    方法院檢察署觀護人室採尿送鑑後，呈施用海洛因代謝物嗎
    啡陽性反應，始知上情，並經本署檢察官以有刑事訴訟法第
    253 條之3 第1 項之情形，依職權撤銷前揭緩起訴處分確定
    。
二、案經臺北市政府警察局萬華分局報告及臺灣臺北地方法院檢
    察署檢察官自動檢舉偵查起訴。
    理  由
一、本案被告陳玉柱所犯係死刑、無期徒刑、最輕本刑為3 年以
    上有期徒刑以外之罪，其於準備程序中就被訴事實為有罪之
    陳述，經法官告知簡式審判程序之旨，並聽取公訴人及被告
    之意見後，經本院依刑事訴訟法第273 條之1 第1 項之規定
    ，裁定由受命法官獨任進行簡式審判程序。又本案卷內之物
    證、書證等證據，依同法第273 條之2 規定，不受第159 條
    第1 項關於傳聞法則規定之限制，依法均有證據能力，合先
    敘明。
二、訊據被告對上揭犯罪事實均坦承不諱，又被告前於99年8 月
    3 日為警查獲時所採集尿液經送驗結果，呈現海洛因代謝物
    嗎啡陽性反應，有臺灣尖端先進生技醫藥股份有限公司濫用
    藥物尿液檢驗報告、臺北市政府警察局偵辦毒品案件尿液檢
    體委驗單各1 紙在卷可證（見99年度毒偵字第2907號案卷第
    44、45頁），此外，被告被查獲時經員警在其住處扣得疑似
    海洛因粉末、注射針筒，該粉末經送驗結果，確含第一級毒
    品海洛因成分一節，並有扣案物品照片3 張、臺北市政府警
    察局萬華分局扣案物品清單1 份、交通部民用航空局航空醫
    務中心毒品鑑定書1 紙在卷可參（見99年度毒偵字第2907號
    案卷第17、18、46、50頁）。再被告於100 年2 月9 日在臺
    灣臺北地方法院檢察署觀護人室採驗尿液，經檢驗結果為嗎
    啡陽性反應之情，有施用毒品販售保護管束人尿液檢體監管
    紀錄表、濫用藥物尿液檢驗報告各1 份在卷可參（見100 年
    度毒偵字第901 號案卷第5 、6 頁）。從而，足認被告之前
    開自白與事實相符，應得為認定其犯罪之依據。又被告前因
    施用毒品案件，經送觀察、勒戒執行完畢，嗣於5 年內再為
    本案施用第一級毒品海洛因犯行，有臺灣高等法院被告前案
    紀錄表1 份附卷可參，事證明確，是則被告所為上開施用毒
    品行為，依法即應予論罪科刑。本案被告犯行已經證明，應
    予依法論科。
三、論罪科刑部分：
  (一)按海洛因係毒品危害防制條例第2 條第2 項第1 款所稱之第
    一級毒品，不得持有、施用。是核被告所為前揭施用海洛因
    犯行，係犯毒品危害防制條例第10條第1 項施用第一級毒品
    罪。其持有第一級毒品後進而施用，其持有毒品之低度行為
    ，應為施用毒品之高度行為所吸收，不另論罪。又被告所犯
    上開二罪間，其犯意個別、行為互殊，應分論併罰。
  (二)爰審酌被告前因施用毒品案件，經觀察、勒戒執行完畢後，
    仍未能戒絕毒品，再犯上開施用毒品犯行，可見其並無戒毒
    悔改之意，且自我克制能力不足，對毒品有相當之依賴性，
    難以回歸正常社會等情，並念被告先前無犯罪前科，素行尚
    佳，又其施用毒品，乃戕害一己之身體健康，所為尚未害及
    他人，且於犯後坦承犯行，犯罪後態度尚可等一切情狀，就
    被告所為上開二罪，分別量處如主文所示之刑，及定如主文
    所示之刑，再就上開宣告刑及執行刑均諭知如主文所示易科
    罰金折算標準，以資懲警。
  (三)扣案之海洛因1 小包（驗餘淨重0.2390公克），係被告所持
    有之第一級毒品海洛因，應沒收銷燬之（至於鑑驗所耗損之
    海洛因因已滅失，則無庸再沒收銷燬）；而直接包覆海洛因
    毒品之夾鍊袋1 個，係其便利攜帶、持有毒品所用，扣案之
    注射針筒，則為被告施用毒品之工具，且上開物品均為被告
    所有，業據被告供承甚明（見本院卷第17頁），爰均依刑法
    第38條第1 項第2 款規定，於所宣告相關罪刑項及執行刑項
    下宣告沒收（以上沒收理由均詳如附表所示）。
據上論斷，應依刑事訴訟法第273 條之1 第1 項、第284 條之1
、第299 條第1 項前段，毒品危害防制條例第10條第1 項、第18
條第1項前段，刑法第11條、第41條第1項前段、第8項、第51條
第5款、第38條第1項第2款，判決如主文。
本案經檢察官文家倩到庭執行職務
中    華    民    國   100    年    7     月    25    日
                  刑事第十八庭  法  官  陳思帆
以上正本證明與原本無異。
如不服本判決應於收受送達後10日內向本院提出上訴書狀，並應
敘述具體理由；其未敘述上訴理由者，應於上訴期間屆滿後20日
內向本院補提理由書（均須按他造當事人之人數附繕）「切勿逕
送上級法院」。
                                書記官  林素霜
中    華    民    國  100     年    7     月    26    日
附錄本案論罪科刑所適用之法條：
毒品危害防制條例第10條
施用第一級毒品者，處6 月以上5 年以下有期徒刑。
附表：
┌──┬───────┬────────┬───────┬────────┐
│編號│扣押物名稱    │數量            │說明          │沒收（銷燬）依據│
│    │              │                │              │                │
├──┼───────┼────────┼───────┼────────┤
│ 1  │海洛因粉末    │壹小包（驗前淨重│持以施用之第一│毒品危害防制條例│
│    │              │0.2410公克、驗餘│級毒品        │第18條第1 項    │
│    │              │淨重0.2390公克）│              │                │
├──┼───────┼────────┼───────┼────────┤
│ 2  │直接包裝編號1 │夾鍊袋壹個      │施用第一級毒品│刑法第38條第1 項│
│    │所示海洛因之夾│                │所用之物      │第2 款          │
│    │鍊袋          │                │              │                │
├──┼───────┼────────┼───────┼────────┤
│ 3  │注射針筒      │壹支            │施用第一級毒品│同上            │
│    │              │                │所用之物      │                │
└──┴───────┴────────┴───────┴────────┘